# 关于固定资产计提减值准备的递延所得税资产问题

提问人：longman1 时间：2017-07-19 14:21:02
请教陈版，固定资产计提减值准备后，未确认减值准备部分递延所得税资产，是出于固定资产减值准备一经计提不得转回的考虑？还是其他原因？

回答人：chenyiwei
没有规定对固定资产减值准备一律不得确认对应的递延所得税资产。请参考《瑞华研究 2010 ～ 2016 汇编》之“问题2-3-1（就计提资产减值准备所导致的暂时性差异确认递延所得税资产时应考虑的因素）”。 一种比较可能的解释是：预计该资产使用寿命届满还有较长时间，到处置或者报废的年度预计有无足够多应纳税所得额的问题不能确定，存在较大不确定性，因此基于谨慎原则考虑不确认这部分暂时性差异对应的递延所得税资产。